臺灣臺南地方法院刑事判決
110年度易字第1094號
公  訴  人  臺灣臺南地方檢察署檢察官
被      告  葉南飛

                    住臺南市○○區○○路0段00巷00號    上列被告因竊盜案件，經檢察官提起公訴（110年度偵字第21203號、第22022號），被告於本院準備程序進行中，就被訴事實為有罪之陳述，經法官告知簡式審判程序意旨，並聽取檢察官及被告之意見後，裁定依簡式審判程序審理，並判決如下：
    主  文
葉南飛犯侵入住宅竊盜罪，累犯，處有期徒刑柒月，未扣案之犯
罪所得現金新臺幣貳仟元沒收之，於全部或一部不能沒收或不宜
執行沒收時，追徵其價額；又犯侵入住宅竊盜罪，累犯，處有期
徒刑柒月，未扣案之犯罪所得黑色皮夾壹個（內含現金新臺幣貳
萬柒仟元、金融卡貳張及健保卡壹張）、現金新臺幣伍佰元、金
融卡壹張均沒收之，於全部或一部不能沒收或不宜執行沒收時，
追徵其價額。應執行有期徒刑壹年。沒收部分併執行之。
    事  實
一、葉南飛意圖為自己不法之所有，基於竊盜之各別犯意，分別
    為以下之犯行：
　㈠於民國110年8月27日凌晨2時12分許，騎乘車牌號碼000-000
    號普通重型機車，前往李崑聰位於臺南市○○區○○路00巷0號
    之居處，見上開居處門鎖未鎖旋即入內（無故侵入住宅未據
    告訴），徒手竊取李崑聰所有之零錢約新臺幣（下同）2,00
    0元，得手後隨即離去。
　㈡於110年9月12日凌晨2時58分許，騎乘車牌號碼000-000號普
    通重型機車，前往黃春霖、黃壬禾位於臺南市○○區○○路0段0
    00號之住處，見上開住處門鎖未鎖旋即入內（無故侵入住宅
    未據告訴），徒手竊取黃春霖所有之黑色皮夾1個（內含現
    金2萬7,000元、金融卡2張及健保卡1張）及黃壬禾所有之現
    金500元、金融卡1張，得手後隨即離去。　　 
二、案經黃春霖、黃壬禾訴由臺南市政府警察局第三分局報告臺
    灣臺南地方檢察署檢察官偵查起訴。
    理  由
壹、程序部分：
　　本案被告葉南飛所犯之罪，均係死刑、無期徒刑、最輕本刑
    為3年以上有期徒刑以外之罪，其於準備程序就前揭被訴事
    實為有罪之陳述，經受命法官告知簡式審判程序之旨，並聽
    取其與公訴人之意見後，裁定依刑事訴訟法第273條之1規定
    ，由受命法官獨任進行簡式審判程序，是本案之證據調查，
    依刑事訴訟法第273條之2規定，不受同法第159條第1項、第
    161條之2、第161條之3、第163條之1及第164條至第170條規
    定之限制，合先敘明。
貳、實體部分：
一、認定犯罪事實所憑之證據及理由：
　㈠犯罪事實一、㈠部分 　
　　被告就上開犯罪事實，於本院準備程序及審理程序時均坦承
    不諱（本院卷第63頁、第68頁），核與證人李崑聰、李若妘
    於警詢之證述情節相符（南市警三偵字第1100433263號卷第
    7頁至第13頁），且有指認犯罪嫌疑人紀錄表、門號0000000
    000號110年8月26、27日通聯紀錄、車牌號碼000-000號機車
    110年8月26、27日車辨行車紀錄資料各1份，暨監視器錄影
    畫面翻拍照片15張、現場照片12張、被告全身照及所穿黑色
    鞋子照片2張（南市警三偵字第1100433263號卷第17頁至第1
    9頁、第21頁至第35頁、第35頁至第47頁、第47頁至第49頁
    、110年度偵字第21203號卷第49頁至第65頁、第71頁至第83
    頁）附卷可證。是以被告任意性之自白與事實相合，應可採
    信。
　㈡犯罪事實一、㈡部分 
　　被告就上開犯罪事實，於本院準備程序及審理程序時均坦承
    不諱（本院卷第63頁、第68頁），核與證人黃春霖、黃壬禾
    於警詢及偵訊之證述情節相符（南市警三偵字第1100460837
    號卷第11頁至第14頁、110年度偵字第22022號卷第39頁至第
    41頁），且有車牌號碼000-000號之車輛詳細資料報表1份，
    既監視器錄影畫面翻拍照片3張、被告全身照及行竊時所騎
    之195-JRN機車照片1張（南市警三偵字第1100460837號卷第
    17頁至第19頁、第25頁）附卷可證。是以被告任意性之自白
    與事實相合，應可採信。
　㈢綜上，本案事證明確，被告犯行洵堪認定，應依法論科。
二、論罪科刑：
  ㈠核被告所為，均係犯刑法第321條第1項第1款之侵入住宅竊盜
    罪。又被告犯罪事實一、㈡所示犯行，係於同一時、地，利
    用同一機會，係以單一、密接之竊盜行為，侵害同種法益，
    主觀上亦係出於同一犯意所為，依一般社會健全觀念，應視
    為數舉動之接續實行，合為包括之一行為予以評價，為接續
    犯以一行為論。又被告係竊取黃春霖、黃壬禾之不同被害人
    之財物，自屬一行為而侵害數法益之想像競合犯，應依刑法
    第55條前段想像競合犯規定，從一重之侵入住宅竊盜罪。再
    者，被告就犯罪事實欄所犯2次竊盜犯行間，犯意各別、行
    為互殊，自應分論併罰。
　㈡被告前因竊盜案件，經本院以108年度簡字第3610號判決判處
    3月確定，於109年8月21日徒刑執行完畢出監，有臺灣高等
    法院被告前案紀錄表在卷足憑，參酌司法院大法官釋字第77
    5號解釋意旨，審酌被告前業因竊盜案件經法院判刑且執行
    在案，卻未能謹慎守法，再犯本案竊盜罪，刑罰反應力薄弱
    ，依罪刑相當原則，本院認均應依刑法第47條第1項規定以
    累犯論處並加重其刑。爰審酌被告前有為數眾多之竊盜案件
    ，素行不佳，而被告正值壯年，不思循正當途徑獲取財物，
    因貪圖不法利益而竊取被害人財物，對於被害人及社會治安
    造成危害，本不宜寬待，惟犯後坦承犯行，且對自己不利事
    實均坦白未有隱瞞，犯後態度難謂不佳，兼衡被告自陳與母
    親、舅舅同住，未婚、無子，以水電為業，國中畢業之智識
    程度，暨其犯罪情節、目的、被害人之損失等一切情狀，分
    別量處如主文所示之刑，及定其應執行刑。
　㈢末按犯罪所得，屬於犯罪行為人者，沒收之：前二項之沒收
    ，於全部或一部不能沒收或不宜執行沒收時，追徵其價額，
    刑法第38條之1第1項前段、第3項分別定有明文。查被告就
    犯罪事實所示竊得之物，均為其犯罪所得，雖未扣案，仍均
    應依刑法第38條之1第1項前段、第3項規定諭知沒收，如全
    部或一部不能沒收或不宜執行沒收時，追徵其價額。
據上論斷，應依刑事訴訟法第273條之1第1項、第299條第1項前
段，刑法第321條第1項第1款、第47條第1項、第55條前段、第51
條第5款、第38條之1第1項前段、第3項，判決如主文。
本案經檢察官徐書翰提起公訴，檢察官蘇聖涵到庭執行職務。 
中　　華　　民　　國　　111 　年　　2 　　月　 　23 　日
                  刑事第八庭  法  官  陳碧玉
以上正本證明與原本無異。
如不服本判決應於收受本判決後20日內向本院提出上訴書狀，並
應敘述具體理由。其未敘述上訴理由者，應於上訴期間屆滿後20
日內向本院補提理由書狀（均須按他造當事人之人數附繕本）「
切勿逕送上級法院」。 
　　　　　　　　　　　　　　　書記官　詹淳涵　　　　　　
中　　華　　民　　國　　111 　年　　2 　　月　　23　　日

附錄本案論罪科刑法條全文：　　　　　　　　　　
中華民國刑法第321條
犯前條第1項、第2項之罪而有下列情形之一者，處6月以上5年以
下有期徒刑，得併科50萬元以下罰金：
一、侵入住宅或有人居住之建築物、船艦或隱匿其內而犯之。
二、毀越門窗、牆垣或其他安全設備而犯之。
三、攜帶兇器而犯之。
四、結夥三人以上而犯之。
五、乘火災、水災或其他災害之際而犯之。
六、在車站、港埠、航空站或其他供水、陸、空公眾運輸之舟、
    車、航空機內而犯之。
前項之未遂犯罰之。